Inventaris van het archief van de Commandant Zeemacht in Nederlands-Indië, (1942-) 1945-1950
Nationaal Archief, Den Haag
- MATERIËLE ZAKEN, 4
  - Materieel, 4.1
    - Schepen en scheepvaart, 4.1.2
      - Schepen, 4.1.2.2
        - Onderhoud, reparatie en faciliteiten, 4.1.2.2.7
          - Stukken betreffende het inspecteren, onderhouden en repareren van schepen, 1946-1950.; 520-559; 30 omslagen en 10 pakken
            - Hr.Ms. "Boeroe", 531; pak
            - Hr.Ms. "Ceram", 532
            - Hr.Ms. "Evertsen", 533; pak
            - Hr.Ms. "IJsselmonde", 534
            - Hr.Ms. "IJsvogel", 535
            - Hr.Ms. "Jan van Brakel", 536; pak
            - Hr.Ms. "Jan van Galen", 537; pak
            - Hr.Ms. "Jan van Gelder", 538
            - Hr.Ms. "Kortenaer", 539; pak
            - Hr.Ms. "LST 2", 540
            - Hr.Ms. "LT"-schepen, 541
            - Hr.Ms. "Lex", 542
            - Hr.Ms. "Margriet", 543
            - Hr.Ms. "Merbaboe", 544
            - Hr.Ms. "Morotai", 545
            - Hr.Ms. "Overflakkee", 546
            - Hr.Ms. "Pieter Florisz", 547
            - Hr.Ms. "RP"-schepen, 548
            - Hr.Ms. "Rindjani", 549
            - Hr.Ms. "Schokland", 550
            - Hr.Ms. "Slamat", 551
            - Hr.Ms. "Ternate", 552; pak
            - Hr.Ms. "Tidore", 553; pak
            - Hr.Ms. "Tjerk Hiddes", 554; pak
            - Hr.Ms. "Triton", 555
            - Hr.Ms. "Vlieland", 556
            - Hr.Ms. FMS. "Hans Fuhri", 557
            - ms. "RC 120", 558
            - ms. "Zuiderkruis", 559
          - Stukken betreffende vaststelling van de tarieven voor de droogdokken Juliana en van het Marine Etablissement Soerabaja, 1947-1950.; 560; 1 omslag
          - Stukken betreffende de capaciteit van het Marine Etablissement Soerabaja, 1948.; 561; 1 omslag
          - Stukken betreffende het gebruik van malthoid en adfast voor het onderhoud van schepen, 1948.; 562; 1 omslag
          - Stukken betreffende de staat van onderhoud van motorsloepen, 1948-1949.; 563; 1 omslag
          - Stukken betreffende regeling voor het samenstellen en indienen van reparatielijsten voor en van lijsten "Voorstellen Wijziging" van schepen, 1948-1949.; 564; 1 omslag
      - Scheepsinventaris, 4.1.2.3
        - Stukken betreffende vaststelling van de legger-inventarissen voor Hr.Ms. mijnenvegers en landingsvaartuigen, 1948-1950.; 565; 1 omslag
        - Staat met opgave van gegevens over de motorsloep "M 94", met geleidebrief, 1949.; 566; 1 omslag
        - Stukken betreffende regeling van de standaard uitrusting van reddingsvlotten, 1949-1950.; 567; 1 omslag
        - Stukken betreffende voorschriften voor en controle op opberging van levensmiddelen en inventarisgoederen aan boord van Hr.Ms. schepen, 1949-1950.; 568; 1 omslag
    - Onderzeedienst en onderzeebootbestrijding, 4.1.3
      - Maandverslagen en korte overzichten van de Onderzeeboot Bestrijdings Werkplaats Soerabaja, 1949.; 569; 1 omslag
      - Maandverslagen van de onderzeeboot bestrijdingswerkplaats Soerabaja, met geleidebrieven, 1949.; 570; 1 omslag
      - Stukken betreffende informatie over de Duitse Mark XXI onderzeeboot, 1949.; 571; 1 omslag
    - Mijnen en mijnenveegdienst, 4.1.4
      - Maandrapport van de Mijnenveegdienst over de maand juni betreffende de materiële toestand van de mijnenvegers, 1948.; 572; 1 stuk
      - Rapporten betreffende de gehouden proefnemingen met het L.A.A.-tuig voor ondiep water mijnenvegers, met geleidebrief, 1949.; 573; 1 omslag
      - Stukken betreffende de gevolgen voor het materieel van een gehouden veegpatrouille van de stoommijnenvegers Hr.Ms. "Jan van Gelder", "Abraham van der Hulst" en "Pieter Florisz", 1949.; 574; 1 omslag
      - Circulaire van de vlagofficier betreffende voorschriften met betrekking tot correspondentie inzake werktuiglijke installaties van Hr.Ms. mijnenvegers in Indonesië, met geleidebrief, 1950.; 575; 1 omslag
    - Vliegtuigen en luchtvaart(dienst), 4.1.5
      - Algemeen, 4.1.5.1
        - Stukken betreffende de materiële voorzieningen van de Marine Luchtvaartdienst in het Oosten, 1946.; 576; 1 omslag
        - Stukken betreffende de bruikleen van het vliegtuigdok Palembang, 1947-1948.; 577; 1 omslag
        - Lijst met opgave van de wapens aan boord van de Filippijnse Catalina "PIC 224", met geleidebrieven, 1948.; 578; 1 omslag
        - Stukken betreffende de in- en uitvoer van goederen door de lucht ten behoeve van de Koninklijke Marine, 1948-1949.; 579; 1 omslag
        - Stukken betreffende opgaven van voorraden munitie bij de Marine Luchtvaartdienst, 1948-1949.; 580; 1 omslag
        - Stukken betreffende het vaststellen, aanpassen en uitvoeren van de jaareis benodigdheden over 1948 en 1949 van de Marine Luchtvaartdienst in Nederlands-Indië, 1948-1950.; 581; 1 omslag
        - Handleiding voor een raketaanval met vliegtuigen, met geleidebrief, 1949.; 582; 1 omslag
        - Voorschriften voor aanvliegrichtingen en -hoogten bij nadering van eigen schepen of verbanden van schepen, met geleidebrief, 1949.; 583; 1 omslag
        - Stukken betreffende de inventaris opgave van het 860ste squadron Marine Luchtvaartdienst, 1949.; 584; 1 omslag
        - Stukken betreffende taak en werkwijze van de onderhoudsinrichtingen van de Marine Luchtvaartdienst in Nederlands-Indië, 1949.; 585; 1 pak
        - Stukken betreffende het goedkeuren van de overdracht van het Catalina amfibievliegtuig RI 106 door de Koninklijke Marine aan de luchtmacht van de Verenigde Staten van Indonesië, 1950.; 586; 1 omslag
      - Vliegterreinen, 4.1.5.2
        - Stukken betreffende werkzaamheden ter uitbreiding en beveiliging van het vliegveld Perak te Soerabaja, 1947-1948.; 587; 1 omslag
        - Stukken betreffende het goedkeuren van de aanleg van telefoonkabels tussen Marine Vliegkamp Morokrembangan en Vliegveld Perak, 1948-1948.; 588; 1 omslag
        - Stukken betreffende de overgave van de vliegbasis Tasoeka aan het Koninklijk Nederlands-Indisch Leger, 1948-1949.; 589; 1 omslag
        - Rapport betreffende inspectie van de inventaris-administratie van het Marine Vliegkamp Tandjoeng Priok, met bijlage en geleidebrief, 1949.; 590; 1 omslag
        - Stukken betreffende de aanschaf van twee benzinelaadboten bestemd voor het Marine Vliegkamp Morokrembangan, 1949.; 591; 1 omslag
        - Stukken betreffende het aanbrengen van diverse verbeteringen op het Marine Vliegkamp Tandjoeng Priok, 1949.; 592; 1 omslag
        - Maandrapporten van de Transportdienst van het Marine Vliegkamp Morokrembangan, met bijlagen, 1949-1950.; 593; 1 omslag
        - Stukken betreffende de invoering van een detailsysteem voor de materieelsadministratie bij de marinevliegkampen, 1949-1950.; 594; 1 omslag
        - Stukken betreffende overdracht van het beheer en de exploitatie van het vliegveld "Perak" aan het Ministerie van Verkeer, Energie en Openbare Werken te Djakarta, 1950.; 595; 1 omslag
    - Wapens en artillerie, 4.1.6
      - Stukken betreffende de aanschaf van schilden voor de Bofors 40mm., 3,7 cm. kanons en de Oerlikonmitrailleur, 1947-1948.; 596; 1 omslag
      - Stukken betreffende de begrenzing van Bofors mitrailleurs op korvetten, 1947-1949.; 597; 1 omslag
      - Stukken betreffende de bewapening van schepen, inrichtingen en Catalina amfibie vliegboten, 1947-1950.; 598; 1 pak
      - Beschikking van de commandant der Zeemacht in het Oosten van 6 april 1949 betreffende wijziging holster t/pistool v/9mm. no. 5 s.aut., 1948-1949.; 599; 1 omslag
      - Stukken betreffende opslag en verscheping van wapens en munitie vanuit Australië, 1948-1950.; 600; 1 omslag
      - Stukken betreffende voorschriften voor het beheer en gebruik van artillerie materieel, 1948-1950.; 601; 1 omslag
      - Stukken betreffende de uitbreiding van de bewapening van Belawan, 1949.; 602; 1 omslag
      - Jaarrapporten betreffende de artillerie, 1949-1950.; 603; 1 omslag
      - Stukken betreffende de bewapening van de Amfibie Technische Dienst Oosten, 1949-1950.; 604; 1 omslag
      - Stukken betreffende richtlijnen voor het gewapend repatriëren van marine personeel, 1949-1950.; 605; 1 omslag
      - Stukken betreffende de opneming van jachtgeweren in detail Artillerie Belawan, 1950.; 606; 1 omslag
      - Stukken betreffende de overgave van wapens en munitie aan de Angkatan Laoet Republik Indonesia Serikat, 1950.; 607; 1 omslag
    - Munitie en ernstvuurwerk, 4.1.7
      - Mutatiestaten met opgaven van voorraden munitie, bommen en vuurwerken, 1947-1950.; 608; 1 pak
      - Stukken betreffende het demonteren en hergebruiken van Japanse dieptebommen, 1948-1949.; 609; 1 omslag
      - Stukken betreffende voorschriften ten aanzien van vervoer, stuwing en verlading van ammunitie en ontplofbare stoffen, 1948-1949.; 610; 1 omslag
      - Proces-verbaal opgemaakt naar aanleiding van een explosie van dump-munitie op de steiger van de pyrotechnische werkplaats van het Marine Etablissement Soerabaja, met geleidebrief, 1949.; 611; 1 omslag
      - Proces-verbaal van een dodelijk ongeval tijdens een oefening op 20 september 1949 door mariniers met een 50mm. Japanse mortiergranaat, 612; 1 omslag
      - Jaarverslagen van de werkzaamheden van de Torpedo Atelier Soerabaja, 1950.; 613; 1 omslag
    - Sein en communicatiemiddelen, elektrotechniek en radar, 4.1.8
      - Stukken betreffende de overdracht van Japanse zenders aan de A-divisie, 1947-1948.; 614; 1 omslag
      - Rapport betreffende de omroepsituatie te Soerabaja, met geleidebrief, 1948.; 615; 1 omslag
      - Stukken betreffende de aanleg van een telexverbinding tussen de verbindingsbureaus Marine Vliegkamp Morokrembangan en Maritiem Commandement Soerabaja, 1948.; 616; 1 omslag
      - Rapport van ir. K.A. Woldringh en luitenant ter zee W.J. Kramer betreffende hun dienstreis naar Batavia ter regeling van de elektriciteitsvoorziening aan het radiostation, met geleidebrief, 1948.; 617; 1 omslag
      - Maandverslagen van de Radarwerkplaats Soerabaja over de periode november 1948 - oktober 1949, 1948-1949., 618; 1 omslag
      - Maandverslagen van de Radiowerkplaats Soerabaja over september 1948 - november 1949, 1948-1950.; 619; 1 omslag
      - Stukken betreffende het uitbreiden van de elektrische zend- en ontvangstapparatuur van het radiostation Belawan, 1948-1950.; 620; 1 omslag
      - Stukken betreffende standaardisering van het radiomaterieel, 1948-1951.; 621; 1 omslag
      - Aanvullingsbladen nrs. 2 en 3 op Verbindingsplan Oosten nr. 6, met distributielijsten, 1949.; 622; 1 omslag
      - Maandverslagen van de Elektrotechnische Afdeling te Soerabaja, met geleidebrieven, 1949.; 623; 1 omslag
      - Stukken betreffende voorzieningen ten behoeve van een betere bewaking van het Marine Radiostation Goenoeng-Sahari te Batavia, 1949.; 624; 1 omslag
      - Handleiding seinen en manoeuvreren, met geleidebrief en bijlagen, 1949-1950.; 625; 1 omslag
      - Stukken betreffende het verplaatsen en uitbreiden van het radio zend- en ontvangstation vanaf Wonokitri naar de Helfrich Boulevard te Soerabaja, 1949-1950.; 626; 1 omslag
    - Transport(middelen) en voertuigen, 4.1.9
      - Stukken betreffende de aansprakelijkheid van stoomvaartmaatschappijen voor optredende manco's bij verscheping, 1947-1948.; 627; 1 omslag
      - Stukken betreffende de reorganisatie van het Marine Wegtransport Soerabaja, 1947-1948.; 628; 1 omslag
      - Jaarverslag van het Motortransport Bataljon van de Mariniersbrigade, met geleidebrief, 1948.; 629; 1 omslag
      - Bekendmaking no. 13/1949 betreffende de samenvoeging van de transportbedrijven Marine Kazerne Kruiserkade en Marine Kazerne Oedjoeng tot Transportdienst Marine Kazerne Oedjoeng, met geleidebrief, 630; 1 omslag
      - Sterkte- en mutatiestaat, staten verbruiksmateriaal en reparaties motorvoertuigen Transportdienst Marine Etablissement Soerabaja over december 1948, met geleidebrieven, 1949.; 631; 1 omslag
      - Stukken betreffende de aanschaf van tractoren ten behoeve van het Marine Etablissement Soerabaja, 1949.; 632; 1 omslag
      - Stukken betreffende de afkeuring van motorvoertuigen, 1949.; 633; 1 omslag
      - Brief van het Bureau Goederen Vervoer betreffende het tekort aan personeel, met geleidebrief, 1949.; 634; 1 omslag
      - Maandverslagen van de transportdiensten en sterkte-staten van wagenparken, 1949-1950.; 635; 1 omslag
      - Staten betreffende het aanwezige wegtransportmaterieel bij de Marine, 1949-1950.; 636; 1 omslag
      - Stukken betreffende de aanschaf van nieuw rijdend materieel en de staat van onderhoud van aanwezig materieel alsmede opgave van afgekeurde motorvoertuigen, 1949-1950.; 637; 1 omslag
      - Staten met opgave van gegevens over wegtransportmiddelen van het Marine Hospitaal Soerabaja, 1949-1950.; 638; 1 omslag
      - Staten met opgaven van wegtransportmiddelen bij de Koninklijke Marine, 1949-1950.; 639; 1 omslag
      - Stukken betreffende vaststelling van onderscheidingsborden en vlaggen op marinemotorvoertuigen, 1949-1950.; 640; 1 omslag
      - Processen verbaal van overgave en overname van motorvoertuigen van de Koninklijke Marine aan de Republik Indonesia, 1950.; 641; 1 omslag
      - Stukken betreffende de verscheping van goederen en wapens door het ms. "Rempang" en het ms. "Johan van Oldebarneveldt", 1950.; 642; 1 omslag
      - Stukken betreffende onderzoeken van diefstal met geweld van auto's van de Koninklijke Marine, 1950.; 643; 1 omslag
  - Gebouwen, werken en terreinen, 4.2
    - Stukken betreffende het ontruimen en eventueel teruggeven van opslagplaatsen, magazijnen e.d. (goedangs) aan de rechtmatige eigenaars, 1946-1950.; 644; 1 pak
    - Stukken betreffende nieuw-, verbouw en onderhoud alsmede de huur van gebouwen en installaties, 1946-1950.; 645-647; 3 pakken
      - 1946 - 1948, 645
      - 1949, 646
      - 1950, 647
    - Stukken betreffende overname van de Amerikaanse basis te Woendi, alsmede de liquidatie en verdeling van het materieel van de basis, 1946-1950.; 648; 1 pak
    - Correspondentie met de Koninklijk Pakketvaart Maatschappij inzake het gebruik van percelen door de Marine te Tandjong Priok, 1947.; 649; 1 omslag
    - Stukken betreffende onderzoek naar de toestand van de gebouwen, opslagplaatsen en van het terrein van de Pyrotechnische Werkplaats Madoera en Kampement Malang, met tekeningen, 1947.; 650; 1 omslag
    - Stukken betreffende de aanleg, het gebruik en onderhoud van het sportterrein te Malang, 1947-1948.; 651; 1 omslag
    - Stukken betreffende de afscheep van goederen naar aanleiding van de liquidatie van het eiland Mios Woendi, 1947-1948.; 652; 1 omslag
    - Stukken betreffende de kosten van rehabilitatie van door de Koninklijke Marine geoccupeerde woningen, 1947-1949.; 653; 1 pak
    - Stukken betreffende opgaven van verschuldigde huren van de door de Koninklijke Marine in gebruik genomen gebouwen en woningen alsmede opgaven van door de Mariniersbrigade te ontruimen percelen, 1947-1949.; 654; 1 omslag
    - Stukken betreffende de bouwwerkzaamheden van het Marine Verlofcentrum Malino, 1947-1950.; 655; 1 pak
    - Stukken betreffende legering van marinepersoneel te Belawan en het plegen van bouwkundige voorzieningen, 1948-1949.; 656; 1 omslag
    - Stukken betreffende teruggave van het zogenaamde Ciba-complex te Makassar aan de president van Oost-Indonesië, 1948-1949.; 657; 1 omslag
    - Stukken betreffende waardebepaling en eventuele aankoop van onroerende goederen in gebruik bij de Koninklijke Marine in verband met de toekomstige onafhankelijkheid van de Verenigde Staten van Indonesië, 1948-1949.; 658; 1 omslag
    - Stukken betreffende het legeringsplan voor de Marine Vrouwen Afdeling in de Marine Kazerne Oedjoeng, 1949.; 659; 1 omslag
    - Stukken betreffende instemming met de uitbreiding van de Rooms Katholieke kerk op Pasiran, 1949.; 660; 1 omslag
    - Stukken betreffende het gebruik van het gebouw van de Kinder Vakantie Kolonie in Malino, 1949-1950.; 661; 1 omslag
    - Stukken betreffende de overgave en/of overname van gebouwen en terreinen, 1950.; 662; 1 pak
    - Stukken betreffende overdracht van het Marine Verlof Centrum te Malino aan de Zeemacht van de Verenigde Staten van Indonesië, 1950.; 663; 1 omslag
- INTENDANT ZEEMACHT, 5
  - Intendance, 5.1
    - Algemeen, 5.1.1
      - Stukken betreffende het vaststellen van een programma voor de viering van het regeringsjubileum van de Koningin, 1948.; 664; 1 omslag
      - Stukken betreffende de aankoop van kransen voor oorlogsslachtoffers door de havenmeester te Ambon, 1948-1949.; 665; 1 omslag
      - Stukken betreffende het nemen van maatregelen tegen de zwarte handel, 1948-1949.; 666; 1 omslag
      - Stukken betreffende regeling tot verzekering tegen vliegrisico's, 1948-1949.; 667; 1 omslag
      - Stukken betreffende maatregelen ten aanzien van de Administratieve Dienst en kantine aangelegenheden wegens de terugtrekking van de Koninklijke Marine, 1950.; 668; 1 omslag
      - Stukken betreffende onderzoek naar samenwerking tussen het Darmo ziekenhuis en het Marine Hospitaal Soerabaja in het kader van de overdracht van het Marine Hospitaal, 1950.; 669; 1 omslag
      - Stukken betreffende regeling van de detachering van Federale Schependienst personeel aan boord van Hr.Ms. "Jan van Brakel", 1950.; 670; 1 omslag
    - Kantines en toko's, 5.1.2
      - Stukken betreffende richtlijnen voor en het instellen, beheren en opheffen van toko's en kantines, 1947-1950.; 671; 1 pak
      - Stukken betreffende de oprichting en taak van de stichting Marcandi, opvolger van het Centraal Inkoop Bureau, 1950.; 672; 1 omslag
    - Huisvesting, 5.1.3
      - Stukken betreffende een regeling voor het beschikbaar stellen van kamers in het Staatshotel te Makassar ten behoeve van de Koninklijke Marine alsmede uitvoering en controle op de uitvoering van de regeling, 1948-1950.; 673; 1 omslag
      - Stukken betreffende het sluiten van exploitatie-overeenkomsten met de hotels Brantas en Brunet te Soerabaja voor het huisvesten van marine-gezinnen, 1948-1950.; 674; 1 omslag
    - Voeding en levensmiddelen, 5.1.4
      - Stukken betreffende het verstrekken van voedings- en genotsmiddelen aan marinepersoneel en hun gezinnen, 1947-1949.; 675; 1 pak
      - Stukken betreffende het voedingstarief 1948 en de ramingen van benodigde levensmiddelen voor 1948, 1949 en 1950, 1947-1949.; 676; 1 omslag
      - Stukken betreffende het bouwen van een bakkerij en het in gebruik nemen van een veldbakkerij ten behoeve van de Koninklijke Marine op het Marine Etablissement Soerabaja, 1947-1950.; 677; 1 omslag
      - Stukken betreffende vaststelling en wijziging van het reglement op de Dienst der Voeding in Nederlands-Indië, 1947-1950.; 678; 1 omslag
      - Stukken betreffende maatregelen ter beteugeling van speculatie in rijst door handelaren, 1948.; 679; 1 omslag
      - Stukken betreffende onderzoek naar aanleiding van klachten van het Chinese Consulaat te Medan wegens het inbeslag nemen van varkens tijdens patrouillevaarten door Hr.Ms. "Jan van Brakel" en Hr.Ms. "Van Galen", 1948-1949.; 680; 1 omslag
      - Rapporten en processen-verbaal betreffende de hoedanigheid en conservatie van levensmiddelen aan boord van Hr.Ms. schepen en bij de marine instellingen, 1948-1950.; 681; 1 omslag
      - Stukken betreffende het treffen van maatregelen ter verstrekking van extra melk aan mensen die regelmatig in aanraking komen met dampen of verbindingen van zware metalen, 1948-1950.; 682; 1 omslag
      - Stukken betreffende proefnemingen met blikconserven of zogenaamde zeekost, 1948-1950.; 683; 1 omslag
      - Proces-verbaal met opgave van aanwezige voorraden in Belawan op 1 februari 1949, 684; 1 omslag
      - Stukken betreffende opheffing van de administratieve rol Mariniers Oosten en het Commandement Maritieme Middelen Belawan, 1950.; 685; 1 omslag
    - Kleding en uitrusting, 5.1.5
      - Stukken betreffende het beheer, opslag en uitgifte van kleding, levensmiddelen en uitrusting bij de Mariniersbrigade, 1947-1948.; 686; 1 omslag
      - Stukken betreffende regeling van de samenstelling en verstrekking van een tropenuitrusting voor mariniers, 1948.; 687; 1 omslag
      - Stukken betreffende kleding en uitrusting, 1948-1950.; 688; 1 omslag
  - Administratie, 5.2
    - Financiële zaken, 5.2.1
      - Stukken betreffende het verlenen van vergunning aan de Nederlandsche Handel Maatschappij N.V. tot het verrichten van bankzaken in Nederlands-Indië, 1946-1949.; 689; 1 omslag
      - Stukken betreffende het machtigen van de intendant der Admiraliteits Dienst tot het beheren van rijksgelden, 1947.; 690; 1 omslag
      - Stukken betreffende het uitoefenen van toezicht en controle op het beheer en de uitgave van vreemde valuta in Nederlands-Indië en Australië, 1947-1948.; 691; 1 omslag
      - Stukken betreffende heffing van overgangs-, personele- en loonbelasting van marinepersoneel in Nederlands-Indië, 1947-1949.; 692; 1 omslag
      - Stukken betreffende het verstrekken van subsidie aan de Algemene Maatschappij Voor Jongeren, 1948.; 693; 1 omslag
      - Circulaire inzake voorschriften voor de kasadministratie en voor de verantwoording van kasgelden, met geleidebrief, 1948.; 694; 1 omslag
      - Stukken betreffende regeling van de be- en verrekening van verpleegkosten van burgerpatiënten, 1948.; 695; 1 omslag
      - Stukken betreffende geldvervoer per Koninklijke Marine, 1948-1949.; 696; 1 omslag
      - Stukken betreffende onderzoek naar het gevoerde beleid, financiële verantwoording en naar gepleegde malversaties op de Afdeling Ontwikkeling, Sport en Ontspanning te Soerabaja, 1948-1950.; 697; 1 omslag
      - Stukken betreffende verstrekking en verantwoording van uitgifte van straits-dollars in de Riouw Archipel, 1948-1950.; 698; 1 omslag
      - Stukken betreffende invoering van een organische kostprijsberekening voor de administratie, 1949.; 699; 1 omslag
      - Stukken betreffende regeling van het overmaken van gelden vanuit Indonesië door personeel van de Koninklijke Marine naar Nederland, 1949.; 700; 1 omslag
      - Rapport van de betaalmeester Mariniersbrigade betreffende genomen maatregelen op financieel gebied ten aanzien van nieuw onder Nederlandse controle te stellen gebied van Java en Sumatra, met bijlagen, 1949.; 701; 1 omslag
    - Bezoldiging en toelagen, 5.2.2
      - Stukken betreffende bezoldiging en toelagen, 1947-1949.; 702; 1 omslag
      - Stukken betreffende uitbetaling van gelden aan militairen van de Zeemacht die in Indonesië gevangenisstraf ondergaan, 1949-1950.; 703; 1 omslag
    - Reis- en verblijfkosten, 5.2.3
      - Stukken betreffende wijzigingen van de voorschriften inzake de vergoeding van reis-, verblijf- en verplaatsingskosten, 1946-1949.; 704; 1 omslag
      - Stukken betreffende vrije overtocht van gezinsleden van gedemobliseerde militairen, 1949.; 705; 1 omslag
- STAF (DEPARTEMENT VAN MARINE EN ALGEMEEN HOOFDKWARTIER), 6
  - Algemeen bestuur in Nederlands-Indië, 6.1
    - Algemeen, 6.1.1
      - Vergaderstukken van de Raad van Departementshoofden, 1945-1946.; 706; 1 omslag
      - Brief van het hoofd van de Dienst van Scheepvaart aan de gouverneur-generaal van Nederlands-Indië betreffende de interne reorganisatie bij de Dienst van Scheepvaart, 1946.; 707; 1 stuk
      - Stukken betreffende de vermeende kidnapping van TRI militairen van het lichthuis te Belimbing Sumatra, 1946.; 708; 1 omslag
      - Stukken betreffende het vertrek van in Brisbane vastgehouden schepen van de Koninklijke Pakketvaart Maatschappij, 1946.; 709; 1 omslag
      - Stukken betreffende de vorming van een Rijksluchtmacht, 1946-1947.; 710; 1 omslag
      - Stukken betreffende de expeditie ter exploratie van Nieuw-Guinea door de Coördinatie Commissie voor Natuurwetenschappelijk Onderzoek, alsmede stukken betreffende instelling, samenstelling, organisatie en werkzaamheden van de Organisatie voor Natuurwetenschappelijk Onderzoek, 1946-1949.; 711; 1 pak
      - Rapport "De erkenning van het de facto-gezag van de Republiek", met geleidebrief, 1947.; 712; 1 omslag